台灣桃園地方法院刑事判決　　　　　　　 96年度訴字第303號
公　訴　人　台灣桃園地方法院檢察署檢察官
被　　　告　甲○○
　　　　　　　　　　（另案在台灣桃園看守所羈押中）
上列被告因毒品危害防制條例案件，經檢察官提起公訴（95年度
毒偵字第5222號），被告自白犯罪，本院裁定改依簡式審判程序
，判決如下：
    主  文
甲○○施用第一級毒品，累犯，處有期徒刑玖月。
    事  實
一、甲○○前因施用毒品案件，經本院以91年度毒聲字第785 號
    裁定送觀察、勒戒，於民國91年4 月16日入觀察勒戒處所施
    以觀察、勒戒後，認無繼續施用毒品之傾向，於91年5 月3
    日執行完畢釋放，由台灣桃園地方法院檢察署檢察官以90年
    度毒偵字第4314號為不起訴處分確定；復因施用毒品案件，
    經本院以93年度毒聲字第170 號裁定送觀察、勒戒，於93年
    6 月29日入觀察勒戒處所施以觀察、勒戒後，認有繼續施用
    毒品之傾向，惟因毒品危害防制條例修正，而於93年7 月23
    日釋放，並由台灣板橋地方法院檢察署檢察官提起公訴，經
    台灣板橋地方法院以93年度訴字第1506號判處有期徒刑7 月
    確定，於94年3 月25日入監執行，甫於94年10月24日執行完
    畢（構成累犯）。詎仍未戒除毒癮，復於95年10月12日14時
    許，在桃園縣桃園市○○路270 之3 號友人租屋處，以將海
    洛因加水再以注射針筒施打方式，施用第一級毒品海洛因1
    次，嗣於95年10月12日18時許，在桃園縣桃園市○○路與南
    平路口處，為警查獲，而知悉上情。
二、案經桃園縣政府警察局移請台灣桃園地方法院檢察署檢察官
    偵查起訴。
    理  由
一、本件被告甲○○所犯係死刑、無期徒刑、最輕本刑為3 年以
    上有期徒刑以外之罪，其於準備程序中就被訴事實為有罪之
    陳述，經法官告知簡式審判程序之旨，並聽取公訴人、被告
    之意見後，依刑事訴訟法第273 條之1 第1 項規定，經本院
    合議庭裁定，由受命法官獨任進行簡式審判程序，並為審理
    判決，合先敘明。
二、上開犯罪事實，業經被告於本院審理中坦承不諱，被告為警
    所採尿液送請檢驗，經以酵素免疫分析法為初步篩驗、再以
    氣相層析質譜儀分析法（GC／MS法）確認分析檢驗結果，均
    呈嗎啡及可待因之陽性反應，有桃園縣政府警察局刑事警察
    大隊被採尿人姓名編號對照表及台灣檢驗科技股份有限公司
    95年10月30日濫用藥物尿液檢驗報告各1 紙在卷可稽（見偵
    卷第21頁、第33頁），足見被告之自白核與事實相符，應可
    採為論罪科刑之依據。又被告前因施用毒品案件，經本院以
    91年度毒聲字第785 號裁定送觀察、勒戒，於91年4 月16日
    入觀察勒戒處所施以觀察、勒戒後，認無繼續施用毒品之傾
    向，於91年5 月3 日執行完畢釋放，由台灣桃園地方法院檢
    察署檢察官以90年度毒偵字第4314號為不起訴處分確定；復
    因施用毒品案件，經本院以93年度毒聲字第170 號裁定送觀
    察、勒戒，於93年6 月29日入觀察勒戒處所施以觀察勒戒後
    ，認有繼續施用毒品之傾向，惟因毒品危害防制條例修正，
    而於93年7 月23日釋放，並由台灣板橋地方法院檢察署檢察
    官提起公訴，經台灣板橋地方法院以93年度訴字第1506號判
    處有期徒刑7 月確定，於94年3 月25日入監執行，甫於94年
    10 月24 日執行完畢，有刑案資料查註紀錄表、全國施用毒
    品案件記錄表、受觀察勒戒人毒品及前科紀錄簡列表、台灣
    高等法院被告全國前案紀錄表各1 份在卷為憑，其5 年內再
    犯本件施用第一級毒品之罪，事實已臻明確。綜上所述，足
    徵被告係於5 年內再犯毒品危害防制條例第10條之罪，應予
    依法論科。
三、按海洛因為毒品危害防制條例第2 條第2 項第1 款所列管之
    第一級毒品。核被告所為，係犯毒品危害防制條例第10條第
    1 項之施用第一級毒品罪。被告施用毒品前後持有毒品之低
    度行為，為其施用毒品之高度行為所吸收，不另論罪。又被
    告前因施用毒品案件，經本院以93年度毒聲字第170 號裁定
    送觀察、勒戒，於93年6 月29日入觀察勒戒處所施以觀察、
    勒戒後，認有繼續施用毒品之傾向，惟因毒品危害防制條例
    修正，而於93年7 月23日釋放，並由台灣板橋地方法院檢察
    署檢察官提起公訴，經台灣板橋地方法院以93年度訴字第15
    06號判處有期徒刑7 月確定，於94年3 月25日入監執行，甫
    於94年10月24日執行完畢，有台灣高等法院被告前案紀錄表
    1 份在卷可稽，其5 年內故意再犯本件有期徒刑以上之罪，
    為累犯，依法加重其刑。爰審酌被告屢犯不改，顯見其意志
    不堅，缺乏勒戒動機，其施用毒品足以導致精神障礙、性格
    異常，甚至造成生命危險，戕害一己之身體健康，惟其犯後
    尚能坦承犯行、態度尚稱良好等一切情狀，量處如主文所示
    之刑，以示懲戒。
據上論斷，應依刑事訴訟法第273 條之1 第1 項、第299 條第1
項前段，毒品危害防制條例第10條第1 項，刑法第11條前段、第
47條第1 項，判決如主文。
本案經檢察官蔡正雄到庭執行職務。
中　　華　　民　　國　　96　　年　　3 　　月　　22　　日
                  刑事第四庭  法　官　張淑華
以上正本證明與原本無異。
如不服本判決，應於送達後10日內，向本院提出上訴狀。
                              書記官　郭中明
中　　華　　民　　國　　96　　年　　3 　　月　　26　　日
附錄本案論罪科刑法條
毒品危害防制條例第10條
施用第一級毒品者，處 6 月以上 5 年以下有期徒刑。
施用第二級毒品者，處 3 年以下有期徒刑。
